# 管理企业之间借款问题

提问人：1838913227 时间：2019-12-06 18:00:11
请教陈版，企业之间的借款，站在借出方的角度，以前一般在其他应收款核算，并计提坏账准备。现在执行新金融工具准则后，企业解读为企业间借款是有计提利息的，能通过 SPPI测试且也是以收取合同现金流量为目标，是否应该在其他流动资产核算，这样子还不用计提坏账准备

回答人：chenyiwei
在什么科目核算及列报不是主要问题。但是 “这样子还不用计提坏账准备”
的理解是错误的。该借款同样是可通过 SPPI测试、以摊余成本计量的金融资产，故期末也需要区分三阶段计提信用减值准备。